---
title: "关于链家二手房商业分析报告"
author:
  - 瞿芬芳

documentclass: ctexart
keywords:
  - 中文
  - R Markdown
output:
  rticles::ctex:
    fig_caption: yes
    number_sections: yes
    toc: yes
---

------------------------------------------------------------------------
---
```{r setup, include = FALSE,echo = FALSE}
#配置环境
knitr::opts_chunk$set(echo = FALSE,error = FALSE, warning = FALSE, message = FALSE,
                      out.width = "100%", split = FALSE, fig.align = "center")
#load library
library(tidyverse)
library(kableExtra)
library(lubridate)
library(scales)
library(plotly)
library(patchwork)
library(ggrepel)
library(pander)
library(modelr)
library(showtext)
showtext_auto(enable = TRUE)
lj_wuhan<- read.csv("C:/Users/f_f_q/Desktop/MEM Assignment_qff/2023-09-12_cleaned.csv")
```
# 一.主要发现：
发现1：武汉二手房数据有如下特征
（1）房屋总价：最低价10.60万元,最高价1,380.00万元,中位数136.00万元,平均数154.80万元，数据分布呈右偏分布。
（2）房屋单价：最低价1,771元/$m^2$，最高价44,656元/$m^2$，中位数14,309元/$m^2$，平均数元15,110/$m^2$，数据分布呈现右偏分布，因为房屋面积不同，整体单价的右偏幅度较房屋总价较小。
（3）建筑面积：最小面积22.77$m^2$##最大面积588.66$m^2$，中位数95.46$m^2$，平均数100.67$m^2$，呈现右偏分布。
（4）其他二手房数据特征：
--房间数：以2~3居室居多
--客厅数：以1~2客厅居多
--楼栋整层数：平均楼层为24层的中层建筑

发现2：二手房面积集中在100$m^2$；以三室两厅房型为主。

发现3：装修过的二手房占比近80%，其中精装数占比50%以上。

发现4：建筑类型为板楼类型最多1781套，其次是板塔结合615套。

发现5：在售二手房数排名前10区域显示，远城区二手房数量相对较多。而排名后5区域显示，吴家山/沙湖/CBD西北湖/沌口/团结大道二手房数量相对少。

发现6：武汉在售二手房地区房屋均价在15000~20000元间;
--均价最高值：中北路约30000元；
--均价最低值：阳逻约5000元。

发现7：面积对单价有如下影响
--面积约在120$m^2$内的房屋，面积的增长对单价影响较平稳；
--面积大于350$m^2$的房屋，单价随面积增加略有下降；
--面积在120$m^2$至350$m^2$区间，单价随面积上升幅度较大；
--分析极值点的离散情况,高房价存在个别极值，说明离散度较高。

发现8：区域房屋单价分布情况，其中光谷、青山、王家湾等区域房屋单价离散度较高；盘龙城、四新等区域房屋单价集中性度较高。

# 二.数据介绍及整体结构

## 1.本报告**链家**数据获取方式如下：
报告人在2023年9月12日获取了[链家武汉二手房网站](https://wh.lianjia.com/ershoufang/)数据。
    
--链家二手房网站默认显示100页，每页30套房产，因此本数据包括3000套房产信息；
    
--数据包括了页面可见部分的文本信息，具体字段及说明见作业说明。

**说明**数据仅用于教学；由于不清楚链家数据的展示规则，因此数据可能并不是武汉二手房市场的随机抽样，结论很可能有很大的偏差，甚至可能是错误的。

## 2.数据概览

| 变量                  | 解释                                     |
|-----------------------|------------------------------------------|
| **property_name**     | 小区名字                                 |
| **property_region**   | 所处区域                                 |
| **price_ttl**         | 房屋总价，单位万元                       |
| **price_sqm**         | 房屋单价，单位元                         |
| **bedrooms**          | 房间数                                   |
| **livingrooms**       | 客厅数                                   |
| **building_area**     | 建筑面积                                 |
| **directions1**       | 房屋主要朝向                             |
| **directions2**       | 房屋次要朝向                             |
| **decoration**        | 装修状况                                 |
| **property_t_height** | 楼栋总层数                               |
| **property_height**   | 房屋在所在楼栋所处位置，取值为高中低     |
| **property_style**    | 建筑形式，如板楼、塔楼等                 |
| **followers**         | 在该二手房网站的关注人数                 |
| **near_subway**       | 是否靠近地铁                             |
| **if_2y**             | 产证是否满2年                            |
| **has_key**           | 中介是否有钥匙，标注"随时看房"表示有钥匙 |
| **vr**                | 是否支持VR看房                           |

## 3.数据表前10行示例如下：
数据表（lj_wuhan)共包括`r names(lj_wuhan)`等`r ncol(lj_wuhan)`个变量,共`r nrow(lj_wuhan)`行。

```{r}
lj_wuhan %>% 
  head(10) %>%
  kable(caption = "武汉链家二手房") %>% 
  kable_styling()
```

## 4.数据整体结构
```{r}
glimpse(lj_wuhan)
```

# 三.数据清洗

## 1.查看数据缺失情况并去重

样本数据存在重复，去重后由原先样本数3000，得到实际可用样本数2515。大多数分类的数值缺失度较低，对数值分析影响较小。

```{r}
lj_wuhan <- distinct(lj_wuhan)
pander(summary(is.na(lj_wuhan)))

```
## 2.查看各数据简短信息

```{r}
pander(summary(lj_wuhan))

```
**总结数据特征：**
2023年9月12号链家武汉二手房数据特征：
##（1）房屋总价：
##最低价10.60万元。
```{r}
print(filter(lj_wuhan, price_ttl == "10.6"))
```
##最高价1,380.00万元。
```{r}
print(filter(lj_wuhan, price_ttl == "1380"))
```
##中位数136.00万元，平均数154.80万元，数据分布呈右偏分布。

##（2）房屋单价
##最低价1,771元/$m^2$
```{r}
print(filter(lj_wuhan, price_sqm == "1771"))
```
##最高价44,656元/$m^2$
```{r}
print(filter(lj_wuhan, price_sqm == "44656"))
```
##中位数14,309元/$m^2$，平均数元15,110/$m^2$，数据分布呈现右偏分布，因为房屋面积不同，整体单价的右偏幅度较房屋总价较小。

##（3）建筑面积
##最小面积22.77$m^2$
```{r}
print(filter(lj_wuhan, building_area == "22.77"))
```
##最大面积588.66$m^2$
```{r}
print(filter(lj_wuhan, building_area == "588.66"))
```
##中位数95.46$m^2$，平均数100.67$m^2$，呈现右偏分布。

##（4）其他二手房数据特征：
房间数：以2~3居室居多
客厅数：以1~2客厅居多
楼栋整层数：平均楼层为24层的中层建筑

# 四.探索性研究

## 1.二手房主要类型特征
```{r}
##面积分布
ggplot(lj_wuhan) +
  geom_histogram(aes(building_area), binwidth = 15) +
  labs(title = "房屋面积分布",  x = "建筑面积",  y = "数量",  caption = "DataSource:lj") +
  theme(plot.title = element_text(family = "TT Arial", face = "bold", color = "blue", size = 15, hjust = 0.5, vjust = 0,5))
```
```{r}
##房间数量分布
ggplot(lj_wuhan) +
  geom_histogram(aes(bedrooms), bins = 30) 

```
```{r}
##客厅数量分布
ggplot(lj_wuhan) +
  geom_histogram(aes(livingrooms)) 
```
**结论**：
--二手房面积集中在100$m^2$；
--以三室两厅房型为主。

##2.房屋装修情况
```{r}
decoration_status <- lj_wuhan %>%
  group_by(decoration) %>%
  summarise(sum_decoration = n())

rate <- function(x){
  j <- c(0)
  sum_count <- sum(x)
  for (i in 1:length(x)){
    j[i] <- round(x[i]/sum_count*100, 2)
  }
  return(j)
}
label_decoration <- rate(decoration_status$sum_decoration) 
pie(decoration_status$sum_decoration, paste(decoration_status$decoration, label_decoration, "%"), radius = 1.0, clockwise=T, main = "房屋装修情况", cex = 1.0)
```
**结论**：装修过的二手房占比近80%，其中精装数占比50%以上。

##3.楼房类型分布
```{r}
property_style <- lj_wuhan %>%
  group_by(property_style) %>%
  summarise(property_style_status = n())
ggplot(property_style) +
  geom_bar(aes(x=property_style, y=property_style_status), stat = "identity" )
```
```{r}
print(property_style)
```
**结论**：
--板楼类型最多1781套，其次是板塔结合615套。

## 4.探索问题
###问题1：二手房有何区域分布特征？
```{r}
# 对于二手房所在区域进行分组,关注前10数据
property_region_count <- lj_wuhan%>% 
  group_by(property_region) %>% 
  summarise(sum_property = n())

property_region_count <- property_region_count %>% 
  arrange(desc(sum_property))
property_region_count <- property_region_count[1:10, ]

ggplot(data=property_region_count) +
  geom_bar(mapping=aes(x = reorder(property_region, sum_property), y = sum_property,color =  property_region), stat = 'identity')
```
```{r}
print(property_region_count)
##**结论**：在售二手房数排名前10区域显示，远城区二手房数量相对较多。
```

```{r}
# 对于二手房所在区域进行分组,关注后5名数据
property_region_count <- lj_wuhan %>% 
  group_by(property_region) %>% 
  summarise(sum_property = n())

property_region_count <- property_region_count %>% 
  arrange(order(sum_property))
property_region_count <- property_region_count[5:1, ]

ggplot(data=property_region_count) +
  geom_bar(mapping=aes(x = reorder(property_region, sum_property), y = sum_property,color =  property_region), stat = 'identity')
```
```{r}
print(property_region_count)
##**结论**：在售二手房数排名后5区域显示，吴家山/沙湖/CBD西北湖/沌口/团结大道二手房数量相对少。
```
## 问题2：区域对房屋均价的影响？
```{r}
###区域房屋均价分布情况
price_sqm_mean <- lj_wuhan %>% 
  group_by(property_region) %>% 
  summarise(mean_region = mean(price_sqm))

ggplot(price_sqm_mean) +
  geom_bar(aes(x = mean_region, y = reorder(property_region,mean_region),color =  property_region,binwidth = 20), stat = "identity")
```
**结论**：
--武汉在售二手房地区房屋均价在15000~20000元间;
--均价最高值：中北路约30000元；
--均价最低值：阳逻约5000元。

##问题3：房屋面积对单价的影响

```{r}
lj_wuhan %>% 
  ggplot() +
    geom_point(aes(x = building_area, y = price_sqm, color =  property_region, group = property_region)) +
    theme(legend.position = "none") +
    geom_smooth(aes(x = building_area, y =price_sqm ))
    
```
**结论**：
--面积约在120$m^2$内的房屋，面积的增长对单价影响较平稳；
--面积大于350$m^2$的房屋，单价随面积增加略有下降；
--面积在120$m^2$至350$m^2$区间，单价随面积上升幅度较大；
--分析极值点的离散情况,高房价存在个别极值，说明离散度较高。

## 问题4：区域房屋单价分布情况

```{r}
# 查看区域房屋单价的箱线图
property_name <- arrange(property_region_count, desc(sum_property))
property_name <- property_name[1:30, ]
property_names <- property_name$property_region
lj_wuhan_top30 <- dplyr::filter(lj_wuhan, property_region %in% property_names)
ggplot(lj_wuhan_top30) +
  geom_boxplot(aes(x = property_region, y = price_sqm)) +
  labs(title = "前top30区域房屋单价分布情况",  x = "所属区域",  y = "房屋单价",  caption = "DataSource: lj_wuhan") +
  theme(axis.text.x = element_text(family = "TT Arial",face = "bold", color = "black", size = 12, angle = 90), 
        plot.title = element_text(family = "TT Arial",face = "bold", color = "blue", size = 12, hjust = 0.5, vjust = 0,5))
```
**结论**：其中光谷、青山、王家湾等区域房屋单价离散度较高；盘龙城、四新等区域房屋单价集中性度较高。

# 五.决策建议：

##1，房地产商：从二手房面积方面来看，集中在100$m^2$，以三室两厅房型为主，此类房型因为交易度最活跃，相应可以投入更多建设。从建筑类型来看，二手房板楼类型更多，因为其南北通透户型方正，交易度更活跃，相应可以投入更多建设。

##2，卖家： 面积大于350$m^2$的房屋，单价随面积增加略有下降，因此该面积范围内的住房不适宜在二手房市场流通。

##3，买家：面积约在120$m^2$内的房屋，面积的增长对单价影响较平稳，而面积在120$m^2$至350$m^2$区间，单价随面积上升幅度较大，因此买家在购买面积超过120$m^2$的二手房，尽量按实际需求购买。针对区域房屋单价分布情况，如有在光谷、青山、王家湾等区域购房需求，考虑房屋单价离散度较高，应多多比价选择性价比更高的房屋。
